### Перла Лев Аркадьевич

levperla@mail.ru +7 705 340 93 38

in linkedin.com/in/LevPerla
github.com/LevPerla

#### О себе

Аналитик данных с 3-летним стажем работы. Уверенно владею аналитическим стеком (Python, SQL). Участвовал в разработке трех успешных проектов в области топливного ритейла. Разработал собственную библиотеку по прогнозированию временных рядов с помощью рекуррентных нейронных сетей.

Открыт к предложениям на позиции Аналитик данных | Продуктовый аналитик | Data scientist.

#### Опыт работы

#### ООО «Газпромнефть-Региональные продажи»

Апр 2021 - Окт 2022

#### Аналитик данных | Главный специалист по планированию

- Разработал и реализовал систему оценки влияния промо активности конкурентов на средний уровень скидки на языке Python. Реализован еженедельный автоматический отчет по ценовому позиционированию для селекторных совещаний.
- Реализовал на Python систему оптимизации цены стелы на АЗС с учетом текущей стратегии компании, микро и макро факторов.
- Провел исследование эластичности спроса на нефтепродукты относительно цены с помощью регрессионных методов. Анализ позволил принять управленческое решение, которое победило в номинации "Эффективность" на корпоративной премии Люди прогресса 2022.
- Администрировал Jira/Confluence пространства отдела.

# OOO «Газпромнефть-Региональные продажи» Data Scientist | Главный специалист

Янв 2021 - Апр 2021

- Провел оптимизацию и отладку проекта по прогнозированию мелкооптовых цен на нефтепродукты. Сократил время обучения прогнозной системы в два раза.
- Подготовил проект к развертыванию в рабочей среде с помощью Docker.

#### OOO «Газпромнефть-Альтернативное топливо» Junior Data Scientist | Стажер

Янв 2020 - Янв 2021

– Разработал модуль прогнозирования временных рядов с использованием рекуррентных нейронных сетей на Python и внедрил его в существующую прогнозную систему на языке R. Решение повысило качество прогноза системы на 3%.

## ООО «ТриА», Москва, Россия

Июл 2019 - Авг 2019

#### Стажер

- Разработал на Python алгоритм оптимизации нарезки сэндвич-панелей с минимальным остатком.

#### Образование

Санкт-Петербургский Государственный Университет Магистр, Бизнес-информатика, Информационная бизнес-аналитика  ВКР: «Применение моделей рекуррентных нейронных сетей для прогнозирования финансовых временных рядов»	2020 2022
Санкт-Петербургский Государственный Экономический Университет Бакалавр, Экономика, Математические методы и модели в экономике ВКР: «Разработка прогнозных ценовых моделей для мелкооптовых поставок нефтепродуктов» Дополнительное образование	2016 2020
<ul> <li>Игровая аналитика: от основ к продвинутым методам (DevToDev)</li> <li>Сотритет vision: продвинутый поток (Deep Learning School, МФТИ)</li> <li>Основы чистого кода и гибкая разработка в Data Science (Luxoft)</li> <li>Введение в Data Science и машинное обучение (Bioinformatics Institute)</li> </ul>	2022 2021 2020 2019

#### Достижения

- Победитель GPN Intelligence Cup 2019 по направлению Продвинутая аналитика (Data science)
- Финалист GPN Intelligence Cup 2018 в направлении "Бизнес и стратегия" (3% лучших решений)

#### Основные компетенции и технологии

- Языки программирования: Python (pandas, numpy, sklearn, keras, pytorch, XGBoost), R (dplyr, ggplot), Wolfram
- Фреймворки/Инструменты: Git, Docker, Jira, Confluence, Power BI
- Базы данных: MS SQL server, PostgreSQL
- Задачи: Машинное обучение, Прогнозирование временных рядов, Компьютерное зрение, А/В тестирование
- Языки: Английский (Upper-intermediate), Русский (Родной)